臺灣高雄地方法院交通事件裁定　　　　100年度交聲字第835號
原處分機關　高雄市政府交通局
異　議　人　葉國華
上列受處分人因聲明異議案件，對於高雄市政府交通局100 年3
月22日所為之處分（原處分：高市交裁字第裁32-BCB002943號）
，聲明異議，本院裁定如下：
    主  文
異議駁回。
    理  由
一、原處分意旨略以：異議人即受處分人葉國華於民國100 年1
    月17日18時59分，駕駛車號3213-QS 號自用小客車，行經高
    雄市○○○○○路口，因「駕車行經有燈光號誌管制之交叉
    路口闖紅燈」之交通違規，經警逕行製單舉發，異議人不服
    舉發提出申訴，經原處分機關調查結果，仍認異議人違規行
    為明確，依道路交通管理處罰條例第53條第1 項、第63條第
    1 項、違反道路交通管理事件統一裁罰基準及處理細則第43
    、44、67條及違反道路交通管理事件統一裁罰基準表規定，
    裁處異議人罰鍰新臺幣（下同）2700元並記違規點數3點等
    語。
二、異議人則以：異議人固於上揭時地駕駛上開汽車，但異議人
    當時本係綠燈左轉，並禮讓對向來車，而暫停於該路口，起
    動時夜視線不佳且路牌被行道樹遮掩，待發現該路口係忠孝
    路口與前往之目的不同，始直行往復興路口方向前進，異議
    人並無闖紅燈之意圖云云，為此聲明異議，請求撤銷原處分
    。
三、按「汽車駕駛人之行為有下列情形之一，當場不能或不宜攔
    截製單舉發者，得逕行舉發：一、闖紅燈或平交道。」、「
    汽車駕駛人，行經有燈光號誌管制之交岔路口闖紅燈者，處
    新臺幣一千八百元以上五千四百元以下罰鍰。」、「汽車駕
    駛人有下列各款所列條款之一者，除依原條款處罰鍰外，並
    予記點：…三、有第四十三條、第五十三條或第五十四條情
    形之一者，各記違規點數三點。」道路交通管理處罰條例第
    7 條之2 第1 項、第53條第1 項、第63條第1 項第3 款，分
    別定有明文。經查：異議人於100 年1 月17日18時59分，駕
    駛車號3213-QS 號自用小客車，行經高雄市○○○○○路口
    ，因「駕車行經有燈光號誌管制之交叉路口闖紅燈」之交通
    違規，經警逕行製單舉發，異議人不服舉發提出申訴，經原
    處分機關調查結果，仍認異議人違規行為明確，依道路交通
    管理處罰條例第53條第1 項、第63條第1 項等規定，裁處異
    議人罰鍰2700元並記違規點數3 點等情，業據異議人自承：
    伊當時本係綠燈左轉，並禮讓對向來車，而暫停於該路口，
    起動時夜視線不佳且路牌被行道樹遮掩，待發現該路口係忠
    孝路口與伊前往之目的不同，始直行往復興路口方向前進等
    語（見本院卷第2 頁），並有上開違反道路交通管理案件裁
    決書、異議人申訴書、高雄市政府警察局交通警察大隊100
    年3 月3 日函、舉發違反道路交通管理事件通知單影本各1
    份、線圈感應式照像設備所攝得之違規照片2 張（見本院卷
    第14頁至第22頁）可稽，足以認定。異議人既有上揭違規事
    實，原處分機關依道路交通管理處罰條例第53條第1 項、第
    63條第1 項等規定，裁處異議人罰鍰2700元並記違規點數3
    點，尚無違誤。至異議人辯稱：其當時本係綠燈左轉，並禮
    讓對向來車，而暫停於該路口，起動時夜視線不佳且路牌被
    行道樹遮掩，待發現該路口係忠孝路口與前往之目的不同，
    始直行往復興路口方向前進云云，則僅係其闖紅燈之動機、
    目的，無礙於其明知行經該有燈光號誌管制之交岔路口，且
    燈光號誌為紅燈，竟仍闖越該路口之故意闖紅燈之違規行為
    之認定，併為說明。從而，異議人本件聲明異議，為無理由
    ，應予駁回。
四、據上論斷，依道路交通管理處罰條例第87條第2 項、道路交
    通案件處理辦法第18條，裁定如主文。
中    華    民    國   100    年    4     月    28    日
                  交通法庭      法  官  施盈志
以上正本證明與原本無異。
如不服本裁定應於送達後5日內向本院提出抗告狀。
中    華    民    國   100    年    4     月    28    日
                                書記官  林雅婷